# 关于同一控制下合并的问题

提问人：dxxd_ren 时间：2013-03-11 16:34:45
请教：一级集团A控制二级集团B和一全资子公司C,C的所有者权益账面价值 5000 万，评估了一个亿。一级集团A以子公司C对二级集团B增资，B作实收资本 8000 万，资本公积 2000 万。请问： 1 、从个体报表来说，B是以 5000 万入账还是 1 亿入账 2 、A集团对二级集团本次增资的长期股权投资成本应该是 5000 万还是一个亿 3 、如果B可以以 1 亿入账，二级集团合并报表要不要抵消评估增值的 5000万；一级集团要不要抵消评估增值的 5000 万

回答人：chenyiwei
回复 dxxd_ren 的帖子
1 、理论上说B取得C的控股股权属于同一控制下的合并，应按照C的帐面净资产作为长期股权投资的初始成本。但因为本案例中B增加的实收资本已经超出对应的帐面净资产额，为了避免个别报表层面资本公积出现负数余额，在B的个别报表层面也可接受将长期股权投资按评估值入账的方式，在B编制合并报表时将评估增值冲回，恢复到帐面价值基础。
2 、对A集团而言，该增资未改变其所控制的经济资源，应按“长期股权投资——C”的原账面价值转入“长期股权投资——B”，不确认损益。 3 、在A的合并报表层面和B的合并报表层面，都应当把评估增值（如果B的个别报表层面确认的）冲回，C的各项资产、负债恢复到按原账面价值为基础持续计算的金额计量。

回答人：chenyiwei
回复 lileihome 的帖子
在子公司B按照同一控制下合并编制合并报表时，是假设期初A就已经被纳入合并范围的，所以期初A的净资产 450 会增加B的合并报表净资产，然后在B的合并报表层面，本期支付的合并对价 500 冲减B的合并层面资本公积，这两步的净影响就是使B的合并净资产减少 50 （=500-450 ）。这是一般的同一控制下合并报表编制方法。
到母公司的合并报表层面，由于其期初数中是把A的净资产 450 也纳入的，这就与B的合并报表层面期初也纳入A的净资产 450 构成了重复计算，需要将重复计算的因素剔除，所以抵销分录应该是： 借：净资产——A 450 贷：资本公积 450 借：投资收益 450 贷：资本公积金 450 由于A的净资产原本已经纳入母公司自身的合并报表期初数中，所以期初留存收益就不再需要重复恢复了。

回答人：chenyiwei
回复 2009masq 的帖子
应该是借投资收益 50 ，贷资本公积 50 ，抵销母公司账面的投资收益和部分冲减子公司资本公积的金额。其余 450 对应的是标的公司的帐面净资产，应该通过期初数据的技术处理以消除该项重复（例如，不再将标的公司的期初报表和年初至重组日期间的报表重复纳入集团合并报表），即借记期初标的企业各帐面净资产项目，贷记资本公积。

提问人：呼叫帮助 时间：2013-03-11 22:41:28
回复 chenyiwei 的帖子
陈版主，向您求助个问题：本公司持有一个A子公司100%的股权， 2012 年 1 月 1 日将其转让给本公司另一个子公司B，成为B公司的子公司，本公司占有子公司B的股权比为60%。
2012 年 1 月 1 日将其转让给本公司子公司B，子公司B在本年度合并报表时将A公司期初数纳入子公司B期初数中，由于 2011 年 12 月 31日本公司未转让子公司，所以 2012 年度合并报表的期初数理论是应是本公司 2011 年 12 月 31 日的期末数。 我现在遇到的困惑是，本公司原对A子公司有100%的股权，转让后本公司实际上只对原A子公司有60%的股权，现在本公司期初合并数不变，如何理解这100%到60%的股权稀释？ 是否应考虑在期初合并数中需要调整少数股东权益？

回答人：chenyiwei
在 2012 年度发生部分处置子公司股权但不丧失控制权的事项，调整在 2012 年度的发生额中。不调整 2011 年末的股东权益。

提问人：呼叫帮助 时间：2013-03-12 08:39:34
回复 chenyiwei 的帖子
2012 年 1 月 1 日将其A子公司100%的股权转让给本公司子公司B，转让价款为 500 万元，原账面净资产 450 万元，子公司B在本年度合并报表时将支付的对价放在资本公积借方， 本公司将收到的转让款 500 万元放，在合并报表时借：投资收益 50贷：资本公积 50 还是借：投资收益 500 贷：资本公积 500 为什么？

回答人：chenyiwei
为什么会问这个问题？

提问人：呼叫帮助 时间：2013-03-12 21:47:59
回复 chenyiwei 的帖子
子公司B（审计机构为国内大所）在本年度合并报表时冲减自身的资本公积 500 万元，组成为A子公司账面净值 450 和溢价收购部分 50 。现在最终控制方母公司在编制合并报表时，我应是冲抵 500 ？
冲抵 500 万元能把子公司B合并报表中的反映的资本公积冲减数转回，但是母公司账面上的转让反映的投资收益只有 450 万元，差额为投资收益负 50 万元，我不知道咱办？还请您给指导！ 借：投资收益 500 贷：资本公积 500

回答人：chenyiwei
母公司收到该 500 万时,在其个别报表层面相应体现为对子公司B长期股权投资的减少，不会全部确认投资收益的。根据母公司个别报表层面对该内部交易的会计处理情况对应编制抵销分录即可。

提问人：lileihome 时间：2013-03-13 14:01:37
回复 chenyiwei 的帖子
陈版，看了您的回贴，我也是很糊涂，
1 、 母公司收到该 500 万时,在其个别报表层面相应体现为对子公司B长期股权投资的减少，不会全部确认投资收益的，那在单户表应确认投资收益多少？ 2 、根据母公司个别报表层面对该内部交易的会计处理情况对应编制抵销分录是什么？

回答人：chenyiwei
母公司单户表确认的投资收益＝处置价款 500 万－被处置的对子公司A的长期股权投资帐面价值。抵销分录中有一部分会涉及到该投资收益与B的层面资本公积的抵销。

提问人：lileihome 时间：2013-03-14 01:25:02
回复 chenyiwei 的帖子
的合并报表层面期初纳入A的净资产 450 构成了重复计算，需要将重复计算的因素，所以抵销分录应该是：
借：净资产——A 450 贷：资本公积 450 我认为这步分录是母公司在编制当年期初数时，以B公司的期初合并数（含A的净资产450 ）主计算时才需要剔除重复的因素？ 期末合并时是不需要编制这个分录的？ 是否是这样的？

回答人：chenyiwei
可以这样理解.

提问人：lileihome 时间：2013-03-14 01:48:01
回复 chenyiwei 的帖子
看后还有不清楚的地方想再麻烦版主您给指点：
母公司在编制合并报表时， 1 、借：净资产——A 450 贷：资本公积 450 这里的借：净资产科目应是资本公积吧？我理解，B的合并报表层面期初也将作为资本公积处理了，若是作为资本公积，这样处理有何作用了？ 2 、借：投资收益 450 贷：资本公积金 450 不明白的是母公司的投资收益为 50 万元，现在您这分录 450 的收益是如何计算的？是否您写错了？ 感谢您细心的指导！

回答人：chenyiwei
1 、“净资产——A”是A的各个具体的股东权益项目，因为要消除重复列报的问题； 2 、抱歉，第二笔分录的金额写错了，应该是 50 。

提问人：lileihome 时间：2013-03-14 21:39:43
回复 chenyiwei 的帖子
老师，现在子公司A、子公司B是母公司的本资子公司，内部之间也无关联交易，子公司B在收购子公司A后，年末报表中附注是这样列示的2011 年 12 月 31 日 本年增加 本年减少 2012 年 12 月 31 日 股本溢价 1200.00 - 500.00 700.00 期末母公司在用权益法合并子公司B时，是否需要将子公司B因收购A公司支付对价而减少的资本公积 500 元转回？ 我认为需要冲回，但是我的领导说不需要冲回，只需要将母公司实现的转让收益款 500 万元做个调整分录， 借：投资收益 500 贷：年初未分配利润 500 即可了？ 是这样的吗？不懂这样处理的原理还盼老师您指点迷津？

回答人：chenyiwei
不同的人有不同的思路，还是建议你咨询你的领导。个人猜测是因为同时还要编制长期股权投资和子公司净资产的抵销分录，所以是否恢复子公司的净资产可能并不需要。总之要看全部，不要只是盯住一笔分录。

提问人：2009masq 时间：2013-03-16 10:23:28
回复 chenyiwei 的帖子
沿用上例，母公司在编制合并报表时，
第一步： 借：投资收益 50 贷：资本公积 50
第二步 借：净资产——A 450 贷：资本公积 450 若是按母公司直接合并子公司B的合并报表，这时我是否是这样处理以此来消除对子公司A期初净资产重复因素， 借：资本公积-实际上是子公司A的实收资本数额，因子公司B期初合并时将其作为资本公积处理 资本公积-子公司A 盈余公积-子公司A 未分配利润-子公司A 贷：资本公积 450 这样处理，我的理解思路正确的吗？
请您再请指正

回答人：chenyiwei
从中没有看出重大的不恰当之处。

提问人：lileihome 时间：2013-03-16 23:50:24
2009masq的处理是直接将子公司B中减少的资本公积补回来，而我是按正常的合并报表模式予以处理，为什么我的处理方式是错误的？

回答人：chenyiwei
由于同一控制下合并中，合并方在其个别报表层面和合并报表层面都把差额冲减资本公积，因此双方共同的母公司在编制合并报表时也需要作出特殊处理，即把调整的资本公积予以冲回，不能完全按照常规方法处理。

提问人：2009masq 时间：2013-03-17 13:23:33
回复 chenyiwei 的帖子
版主，我对上面举的例子按照您的方法去模拟了下，您说，由于A的净资产原本已经纳入母公司自身的合并报表期初数中，所以期初留存收益就不再需要重复恢复了。
模拟的结果，我发现若不将期初留存收益再重复恢复，则母公司、子公司A、子公司B资本公积相加不等于合并后的资本公积，相差部分就是需要恢复部分，即借：资本公积 贷：未分配利润 这是怎么回事？

回答人：chenyiwei
不清楚你具体是如何模拟的？无论如何，最终在母公司合并报表层面，内部交易产生的损益和资本公积应抵销，但如果涉及非全资子公司，则可能会有购买／处置少数股权的效果。建议你再试试看。

提问人：2009masq 时间：2013-03-17 18:38:03
回复 chenyiwei 的帖子
版主，我对上面举的例子按照您的方法去模拟了下，假设母公司、子公司A、子公司B均为100%控股且没有内部交易，我认为在这种情况下，无论如何，最终在母公司合并报表层面，只需要将子公司B资本公积和母公司的投资收益抵销完就可以了，我也是这样处理的。
合并结果出来后，我认为在我举的极端的例子里，我认为下面三个公式应当是成立的吧？ 母公司、子公司A和公司B各家单户表期初末分配利润合计数=母公司合并报表中期初末分配利润 母公司、子公司A和公司B各家单户表期未末分配利润合计数=母公司合并报表中期未末分配利润 母公司、子公司A和公司B各家单户表期未资本公积合计数=母公司合并报表中期未资本公积
模拟的结果，我发现若不将子公司A期初留存收益再重复恢复，则母公司、子公司A、子公司B三家单户表期末资本公积、期末未分配利润相加不等于母公司合并后的资本公积和期末未分配利润，差额部分就是没有恢复子公司A留存收益部分， 即借：资本公积 贷：
未分配利润
您说，由于A的净资产原本已经纳入母公司自身的合并报表期初数中，所以期初留存收益就不再需要重复恢复了。 若按我模拟结果应重复恢复，这是怎么回事？ 还请您帮助指明！我哪里出了问题？

回答人：chenyiwei
你看一下在你编制的B公司合并报表中，A公司的留存收益是否已经恢复出来？

提问人：lileihome 时间：2013-03-16 20:09:30
回复 chenyiwei 的帖子
顶一下，陈版
期末我将母公司与子公司B合并报表进行了抵销，我按权益法进行的， 借：长投-子公司B 贷：投资收益-子公司B当期实现的合并净利 期初未分配利润 资本公积（为外部原因形成的）
借： 期初未分配利润 投资收益 贷：期末未分配利润
借：实收资本 资本公积 未分配利润 贷：长投-子公司B
再将母公司转让收益抵销 借：投资收益 贷： 期初未分配利润 我这样处理与2009masq的处理方式不同，现在我看了您的回复，我认为我的处理方式是错误的，但是我这样处理具体错在哪里我还没有弄明白，还请您指点下！在此感谢了！

回答人：chenyiwei
回复 2009masq 的帖子
另外，你所说的三个平衡公式要考虑抵销母公司投资收益和B公司资本公积的影响，而母公司的投资收益是按照内部交易价格减去原投资成本计算的，B公司的资本公积调整数是按照内部交易价格减去合并日A公司帐面净资产计算的，两者并不一致，差额就是A公司的累计留存收益等（你说的“差额部分就是没有恢复子公司A留存收益部分”）。你看一下是否为这个原因。

提问人：2009masq 时间：2013-03-18 08:34:50
回复 chenyiwei 的帖子
编制的B公司合并报表中，A公司的留存收益我已经恢复出来。
母公司的投资收益是按照内部交易价格减去原投资成本计算的，B公司的资本公积调整数是按照内部交易价格减去合并日A公司帐面净资产计算的，两者并不一致，差额就是A公司的累计留存收益，是这样的，但我从编制合并报表中推理应该这几个指标相等，可是现在不相等，我就不明白具体原因了？版主

回答人：chenyiwei
抱歉，因为具体情况复杂，建议你在复核一下你做的案例有没有编制方法的错误等。由于不清楚具体情况，所以难以分析具体原因。

提问人：lzqyybb 时间：2013-03-20 12:42:49
回复 chenyiwei 的帖子
向您请教个问题，对同一控制下的企业合并的合并报表处理，中国准则与香港或国际准则是否一样？
我看到一家A+H股上市公司，对同一控制下的合并，没有将被合并方的留存收益转回，我想是否国内与国外存在准则上的差异？

回答人：chenyiwei
IFRS下，对于具有商业实质的同一控制下合并，是允许选择采用购买法处理的。你看一下你所说的案例中，H股报表是否采用了购买法？

提问人：lzqyybb 时间：2013-03-20 22:04:13
回复 chenyiwei 的帖子
IFRS下，对于具有商业实质的同一控制下合并，是允许选择采用购买法处理的,若按购买法处理则我认为被合并方期初数是不能合并纳入吧，但是我说的这家公司则采取了对被合并方期初数合并纳入，只不过留存收益不转回而已，这样处理合适吗？

回答人：chenyiwei
这种做法似乎比较奇怪。你看看还有无其他特殊原因，例如被合并方在报告期中间被纳入最终控制方控制范围等。

提问人：lzqyybb 时间：2013-03-21 17:45:25
回复 chenyiwei 的帖子
我看到公司的编制底稿，他们是编制了直接将少数股东权益在合并报表层进行冲减，但是我又看了下公司编制的合并报表附注，反映的却是期末资本公积减去期初资本公积差正好是合并方支付的对价，这是如何去理解？

回答人：chenyiwei
没有看懂你的意思？

提问人：爱我中华 时间：2013-03-24 23:55:57
回复 chenyiwei 的帖子
我也想请教下您，若母公司对子公司A和子公司B均为100%控股且没有内部交易，则这种情况下，母公司将子公司A转让给公司B，则母公司最终的合并报表上的资本公积是否等于不转让（假设不转让）编制下的母公司、子公司A和公司B各家单户表期未资本公积合计数？还是差额就是A公司的累计留存收益数？

回答人：chenyiwei
该种情况下内部转让交易的影响在合并报表层面应当完全抵销，即你说的“母公司最终的合并报表上的资本公积等于不转让（假设不转让）编制下的母公司、子公司A和公司B各家单户表期未资本公积合计数”。

提问人：爱我中华 时间：2013-03-26 11:40:12
回复 chenyiwei 的帖子
期盼版主您好的指导啊！

回答人：chenyiwei
抱歉，没有看懂你的问题？能否说详细些？

提问人：爱我中华 时间：2013-03-27 10:53:54
回复 chenyiwei 的帖子
我曾经做过这样的案例，母公司对子公司A和公司B持100%的股权，当年母公司将子公司A股权全部转让给公司B，我当时在做合并报表时，母公司合并报表上的资本公积等于不转让（假设不转让）编制下的母公司、子公司A和公司B各家单户表期未资本公积合计数，但是我当时是将子公司A的留存收益转回的情况下相等的，
现在您在上面的回复中说，子公司A留存收益不需要转回，若不转回，就不相等，我不明白到底A的留存收益是否要转回？

回答人：chenyiwei
这与你编制合并报表所采用的具体方法有关。因为时间关系，可能没有时间作进一步的深入理解，但应当可以通过最后合并结果的合理性来复核。如果结果符合合理的逻辑关系，则合并结果出现偏差的可能性相对较小。

提问人：爱我中华 时间：2013-03-27 21:05:03
回复 chenyiwei 的帖子
陈老师，您在上面的回复中说，母公司的投资收益是按照内部交易价格减去原投资成本计算的，B公司的资本公积调整数是按照内部交易价格减去合并日A公司帐面净资产计算的，两者并不一致，差额就是A公司的累计留存收益等（你说的“差额部分就是没有恢复子公司A留存收益部分”）。
这么说，应该有差额且差额就是A公司的累计留存收益，我这种理解是否可以？

回答人：chenyiwei
应是如此。

提问人：爱我中华 时间：2013-03-28 10:10:46
回复 chenyiwei 的帖子
老师对于这个问题，应是这样处理对吧？
对于合并方将被合并方为同一控制下的收购，在年末编制合并报表时，应当将合并方为其冲减的资本公积全部调整转回，即资本公积调整后为 0 。 借：投资收益 贷：资本公积
借：净资产-被合并方在合并日时的净资产 贷：资本公积

回答人：chenyiwei
可以这样理解。但具体是否可行还要看你所采用的具体抵销方法。所采用的抵销思路不同，则具体的抵销分录会有差异。我只能关注最终的合并结果，确保其中的若干关键数字的合理性。

提问人：爱我中华 时间：2013-03-28 21:07:11
回复 chenyiwei 的帖子
具体是否可行还要看你所采用的具体抵销方法。所采用的抵销思路不同，则具体的抵销分录会有差异。
陈老师您若遇到这样的实例，您喜欢采购用哪个合并方法？ 我上面提到的合并抵销分录是采用层层合并方法不是采用一次并列合并法。

回答人：chenyiwei
根据具体情况选择采用。你用的这种方法也有一定可行性。

提问人：网络草根 时间：2013-03-29 12:55:35
回复
陈版主，向您求助个问题：本公司持有一个A子公司100%的股权， 2012 年 1 月 1 日将其转让给本公司另一个子公司B，成为B公司的子公司，本公司占有子公司B的股权比为60%。
2012 年 1 月 1 日将其转让给本公司子公司B，子公司B在本年度合并报表时将A公司期初数纳入子公司B期初数中，由于 2011 年 12 月 31日本公司未转让子公司，所以 2012 年度合并报表的期初数理论是应是本公司 2011 年 12 月 31 日的期末数。 我现在遇到的困惑是，本公司原对A子公司有100%的股权，转让后本公司实际上只对原A子公司有60%的股权，现在本公司期初合并数不变，如何理解这100%到60%的股权稀释？ 是否应考虑在期初合并数中需要调整少数股东权益？

回答人：chenyiwei
不需要调整合并报表的期初数。今后A子公司的净利润有 40 ％将归属于少数股权。

提问人：arsjb 时间：2013-04-04 21:47:04
回复 chenyiwei 的帖子
这与你编制合并报表所采用的具体方法有关。因为时间关系，可能没有时间作进一步的深入理解，但应当可以通过最后合并结果的合理性来复核。如果结果符合合理的逻辑关系，则合并结果出现偏差的可能性相对较小。
您在这里提到的这与你编制合并报表所采用的具体方法有关？您这里所指的具体方法是指什么？

回答人：chenyiwei
指编制合并报表采用的具体技术方法，如是否先模拟权益法核算、子公司权益和损益是合并在一笔分录中抵销还是分别抵消等。

提问人：lwll 时间：2013-04-18 22:22:39
回复 chenyiwei 的帖子
陈老师有时间给我指点一下,
同一控制下企业合并广祠公司支付的价款为215,330,000元,但是为什么是这样披露: 所产生的收购溢价计人民币186,362,000.00元(借方数)和(2011年 12 月 31 日：28,968,000.00元(贷方数))。 这里的28,968,000.00元是按广祠公司注册资本56,800,000.00*51%计算所得,请问为什么要将广祠公司 2011 年 12 月 31 日：28,968,000.00元说是贷方数是什么意思?

回答人：chenyiwei
1 、在合并报表层面，同一控制下合并的价款支付就体现为按该价款冲减资本公积。所以对应的现金流量应是筹资活动流出。 2 、被合并方被收购股权对应的实收资本在合并日前体现为合并报表层面的资本公积。

提问人：lwll 时间：2013-4-19 17:53:23
这里的合并成本-支付的现金 215330000 元
减:按投资份额(51%)减去取得净资产账面价值90256190.43元
调整资本公积的金额125073809.57元这是什么意思?

回答人：chenyiwei
这应当就是同一控制下合并的常规处理，所支付的合并对价的账面价值和取得被合并方帐面净资产份额之间的差额调整资本公积。

提问人：lwll 时间：2013-04-19 22:06:12
回复 chenyiwei 的帖子
对了,是我搞错了,我认为这是在合并报表时又出现冲减资本公积了，这是皖通公司单户表的处理
皖通公司支付母公司215,330,000元收购广祠51%的股权,广祠公司注册资本56,800,000.00元，皖通公司母公司原出资28,968,000.00元（56,800,000.00*51%），本次溢价收购186,362,000元。母公司账面确认投资收益应为186,362,000元。请问皖通公司的母公司在合并处理时是否应是这样处理？ 借：投资收益186,362,000 贷：资本公积186,362,000 还是应将收购支付母公司215,330,000元全部冲减？

回答人：chenyiwei
上市公司合并报表层面冲减资本公积的金额为125,073,809.57，抵销分录贷记资本公积仅可以此金额为限，其余为标的股权对应的留存收益等。

提问人：lwll 时间：2013-04-20 21:22:24
回复 chenyiwei 的帖子
上市公司资本公积附注中反映合并报表层面冲减资本公积的金额为215,330,000.00元,,即同一控制下企业合并广祠公司所产生的收购溢价计人民币186,362,000.00元(借方数)(2011年 12 月 31 日：28,968,000.00元(贷方数))。
您现在说, 上市公司合并报表层面冲减资本公积的金额为125,073,809.57元，抵销分录贷记资本公积仅可以此金额为限，其余为标的股权对应的留存收益等。 我计算了一下, 其余为标的股权对应的留存收益应为90,256,190.43元(215,330,000.00-125,073,809.57), 但是报告附注中披露的90,256,190.43元组成如下, 同一控制下企业合并(续)
广祠公司于合并日的资产、负债账面价值列示如下：
合并日(2012年 1 月 1 日) 及 2011 年 12 月 31 日 账面价值 货币资金 5,420,769.26 应收款项 38,487,137.90 投资性房地产 10,097,722.00 固定资产 20,777,648.17 无形资产 275,731,615.40其他资产 254,971.59 减：长期借款 (136,200,000.00) 应付款项 (5,724,159.98) 其他负债(31,872,781.92) 净资产 176,972,922.42 减：少数股东权益 (86,716,731.99) 取得的净资产90,256,190.43 从上表来看, 90,256,190.43元实际上是含母公司高速公路控股集团公司出资款28,968,000元(即实收资本56,800,000.00*51%) (1)借:资本公积125,073,809.57 贷:银行存款125,073,809.57 (2)借:资本公积(实收资本) 28,968,000(即实收资本56,800,000.00 51%) 借 : 资本公积 ( 即广礼公司账面资本公积数51%) 贷:盈余公积(即广礼公司账面盈余公积 51%) 未分配利润 ( 即广礼公司账面未分配利润 56,800,000.00 51%) 我站在皖通公司的角度处理上述分录及其理解是否正确,不正确还请您给批点出来,感谢!

回答人：chenyiwei
不矛盾。如果以186,362,000和125,073,809.57比较，两者的差额就是标的股权对应的累计留存收益，不含投资成本。所以你前面 50楼的抵销分录应贷记资本公积125,073,809.57，剩余差额贷记留存收益。

提问人：lwll 时间：2013-04-21 17:25:14
回复 chenyiwei 的帖子
陈老师,我现在有的糊涂了，麻烦你给我一个一个的说明一下，
我想问您一上，母公司在做是最终合并时，即皖通公司的母公司高速控股公司， 1 、母公司在做是最终合并时，是将皖通公司合并报表层面因同一控制下合并广祠公司冲减资本公积的金额为215,330,000.00元冲回？ 2 、母公司在做是最终合并时还是将皖通公司同一控制下企业合并广祠公司所产生的收购溢价计人民币186,362,000.00元冲回？ 3 、母公司在做是最终合并时还是将皖通公司同一控制下企业合并广祠公司单户表中所反映冲减的资本公积125,073,809.57元冲回？

回答人：chenyiwei
你说的这三个数字都是母子公司之间的内部交易，根据抵销方法的不同，都有可能用到。例如你如果以各公司单户表分别合并，则需抵消的差额就是情况 3 。如果不说明所采用的具体抵销方法，直接问该抵销哪个数字则没有意义

回答人：chenyiwei
这取决于最终合并报表的具体编制方法，最终应达到的处理效果是把母公司层面确认的投资处置损益和上市公司层面确认的资本公积均抵销，差额是被收购公司在收购日前的留存收益。

提问人：cpazhao1966 时间：2013-04-26 09:34:01
您的回复是： 1 、理论上说B取得C的控股股权属于同一控制下的合并，应按照C的帐面净资产作为长期股权投资的初始成本。但因为本案例中B增加的实收资本已经超出对应的帐面净资产额，为了避免个别报表层面资本公积出现负数余额，在B的个别报表层面也可接受将长期股权投资按评估值入账的方式，在B编制合并报表时将评估增值冲回，恢复到帐面价值基础。
我想请教您，B公司确认实收资本 8000 万，有依据吗？如果确认 8000 万实收资本不对，那么也就不存在冲减资本公积的问题。 我认为，就本次合并来说，B公司应确认 5000 万实收资本。 请您指教

回答人：chenyiwei
B公司确认的实收资本增加额应按照各方股东协商一致的增资扩股方案确定，这是一个法律问题，不能因为会计计量问题就认为注册资本的增加额不能大于接受投资的净资产的原账面价值。